Consultora PxQ:

Hola, mi nombre es Martin Miguel. Soy Licenciado en Ciencias de la Computación y pronto Doctor en Ciencas de la Computación por la UBA. Me pongo en contacto con ustedes como parte de mi búsqueda laboral a continuación de la finalización del doctorado. En particular, estoy interesado en participar de actividades más aplicadas a problemáticas del mundo real así como interiorizarme en temas de economía. Esto me lleva a escribirles para ver si mis habilidades son de utilidad en la consultora.

Además del CV adjunto a continuación, quisiera resaltar las partes de mi experiencia previa que considero puede resultar de interés. En mi doctorado desarrollé modelos matemáticos de cognición humana en música. Más allá de la temática lejana a la economía, en esta experiencia ejercité el entendimiento de un problema, la presentación de una aproximación matemática a la misma y la validación de esta a partir de datos. En particular, trabajé con datos ruidosos y del mundo real ya que el modelo fue validado con información recolectada de personas reales. Como parte del doctorado también aprendí sobre el uso de modelos de aprendizaje automático y redes neuronales. Finalmente, debí entrenarme en la correcta visualización de información, presentación de resultados, uso de tests estadísticos y comunicación de la problática de interés y su abordaje.

Por otra parte, he querido entender otros problemas de la realidad lo que me llevó a familiarizarme con distintas bases de datos públicos, como ser el índice de precios al consumidor, la encuesta permanente de hogares, el presupuesto nacional, bases de datos de la OECD, datos de COVID. En ese mismo interés realicé un curso introductorio de economía en el Instituto de Trabajo y Economía Germán Abdala. Finalmente, cuento con experiencia en el desarrollo de software de distintas variedades (aplicaciones para celulares, páginas web pequeñas, video-juegos, plataformas web, infraestructura de soporte).

En caso de considerar que mis capacidades pueden ser de utilidad para la consultora, estoy a disposición para charlar y conocer más en detalle el trabajo que realizan a fin de entender también de mi parte si es posible contribuir desde este lugar.

Sinceramente,

Martin Miguel

Martin A. Miguel

■ m2.march@gmail.com | mmiguel.liaa.dc.uba.ar | m2march | m2ma

Experiencia Laboral _____

DESTACADA

Doctorado en Ciencias de la Computación,

Laboratorio de Inteligencia Artifical Aplicada (LIAA), Universidada de Buenos Aires

Doctorado en modelado de percepción musical. Experiencia en modelado matemático, modelos de aprendizaje automático, recolección, tratamiento y visualización de datos, validación de modelos, presentación de resultados, estadística, comunicación de analisis realizados.

Consultor Técnico, Proyecto MateMarote (Juegos educativos online)

Capacitación y gerencia técnica, definiciones de proyectos, desiciones de arquitecturas de software.

Data Scientist, Avenida.com

Mejoras en la configuración del motor de búsqueda, implementación de sistema search-as-you-type y asistencia en la administración del equipo de trabajo.

DESARROLLO DE SOFTWARE

Ingeniero de Software, Proyecto MateMarote (Juegos educativos online)

Desarrollo de infraestructura y videojuegos educativos infantiles para plataforma online que recopila datos para investigación en neurociencia.

Pasantía en Desarrollo de Software, Google.com

Desarrollo y extensión de frameworks de testing para tests de performance, tests funcionales y tests de regresión.

Programador Java, *Despegar.com*

Desarrollo de componentes para integrar en un sistema de software de mayor escala. Desarrollo de aplicaciones web y frameworks utilitarios.

Programador Java (J2ME / Blackberry), SenseByte

Desarrollador de aplicaciones stand-alone y cliente-servidor. Desarrollo de interfaces con hardware no estandar utilizado por las aplicaciones desarrolladas.

DOCENCIA

Jefe de Trabajos Prácticos, Departamento de Computación - Facultad de Ciencias Exactas

y Naturales, Universidad de Buenos Aires

Docente Auxiliar, Departamento de Computación - Facultad de Ciencias Exactas y

Naturales, Universidad de Buenos Aires

Marzo 2011 - Julio 2012

Abril 2016 - actualidad

Abril 2016 - Mayo 2022 (Esperado)

Junio 2017 - actualidad

Enero 2016 - Marzo 2016

Abril 2015 - Diciembre 2015

Enero 2014 - Abril 2014

Agosto 2012 - Diciembre 2013

Enero 2009 - Enero 2010

Educación ___

Universitaria

Universidad de Buenos Aires (UBA)

DOCTORADO EN CIENCIAS DE LA COMPUTACIÓN

Buenos Aires, Argentina

Abril 2016 - Mayo 2022 (Esperado)

- Director: Diego Fernandez Slezak Laboratorio de Inteligencia Artifical Aplicada (LIAA) Departamento de Ciencias de la Computación, Universidad de Buenso Aires, Buenos Aires, Argentina; Instituto de Ciencias de la Computación (ICC), CONICET-UBA, Argentina
- Co-director: Mariano Sigman Laboratorio de Neurociencia, Universidad Torcuato Di Tella, Buenos Aires, Argentina; Facultad de Lenguas y Educación, Universidad Nebrija, Madrid, España

Escuela de Música Contemporánea

Músico Profesional

Buenos Aires, Argentina Abril 2015 - Junio 2017 (En Pausa)

Universidad de Buenos Aires

LICENCIATURA EN CIENCIAS DE LA COMPUTACIÓN

Cursos

Instituto de Trabajo y Economía Germán Abdala

CURSO INTRODUCTORIO DE ECONOMÍA

Buenos Aires, Argentina Abril 2008 - Diciembre 2015

Buenos Aires, Argentina Agosto 2018 - Octubre 2018

Publicaciones

- **Miguel, M.A.** and Fernandez Slezak, D. (2021). Modeling beat uncertainty as a 2D distribution of period and phase: a MIR task proposal. Proc. of the 22nd Int. Society for Music Information Retrieval Conf., Online. Paper describing a methodology to model beat uncertainty considering period and phase from free tapping data and an evaluation criterion for MIR models.
- Pironio, N., Fernandez Slezak, D. and **Miguel, M.A.** (2021) Pulse clarity metrics developed from a deep learning beat tracking model. Proc. of the 22nd Int. Society for Music Information Retrieval Conf., Online, 2021. Paper describing metrics of pulse clarity obtained from modifications to a neural-network based beat tracking model.
- **Miguel, M.A.**, Riera, P., and Fernandez Slezak, D. (2021) A simple and cheap setup for timing tapping responses synchronized to auditory stimuli. Behav Res. https://doi.org/10.3758/s13428-021-01653-y Paper describing an experimental setup for capturing timing of tapping responses synchronized against auditory stimuli. The setup requires minimal programming skills and uses unexpensive equipment.
- **Miguel, M.A.**, Sigman, M. and Fernandez Slezak, D. (2020) From beat tracking to beat expectation: Cognitive-based beat tracking for capturing pulse clarity through time. PLoS ONE 15(11): e0242207. https://doi.org/10.1371/journal.pone.0242207 Paper presenting a model of beat tracking adapted to produce a metric of pulse-clarity over time.
- Belloli, L. **Miguel, M.A.**, Goldin, A.P. (2016) Mate Marote: a BigData platform for massive scale educational interventions. 45-JAIIO, 2016, Buenos Aires, Argentina (ISSN: 2451-7569, p107-114). Paper describing a web platform that hosts and collects data from educational games.

Mentorías _____

Mentor de pasantía de investigación para estudiantes de grado: exporación de transferencia de estilo en música simbólica usando espacios latentes en VAEs

2020

2021

Mentor de pasantía de investigación para estudiantes de grado: analisis de la reutilización de un modelo de seguimiento de pulso basado en redes neuronales para estimación de claridad del pulso

Congresos _____

INTELIGENCIA ARTIFICIAL

Asistencia a KHIPU 2019, escuela de aprendizaje automático, Universidad de la República, Montevideo, Uruguay, 2019 Asistencia a *Machine Learning Summer School (MLSS 2018)*. Universidad Torcuato Di Tella, Buenos Aires, Argentina, 2018 Asistente y voluntario en *International Joint Conference in Artificial Intelligence (IJCAI) 2015*. Buenos Aires, Argentina, 2015

MUSICOLOGÍA SISTÉMICA

Asistencia y presentación de poster en *International Conference of Students of Systematic Musicology 21*, Online y Aahrus, Dinamarca, 2021

Asistencia y presentación de poster en Neuromusic VII, Online y Aahrus, Dinamarca, 2021.

Asistencia y presentación de poster en Rhythm Perception and Production Workshop 2021, Online y Oslo, Noruega, 2021

Asistencia y presentación de poster en 16th International Conference on Music Perception and Cognition, Online 2021

Asistencia y presentación de poster en *Biannual meeting of the Society of Music Perception and Cognition 2019*, New York, USA, 2019